---
title: "Impacto do sono em alunos de graduação e pós-graduação"
output: 
    html_document:
    df_print: paged
theme: sandstone
---

```{r echo=FALSE, message=FALSE, warning=FALSE}
library(tidyverse)
theme_set(theme_bw())

library(boot)
library(broom)

knitr::opts_chunk$set(tidy = FALSE,
                      fig.width = 6,
                      fig.height = 5)

```

```{r read}
dados = read_csv(here::here("data/sono.csv"),
                 col_types = "ccdd") 
dados = dados %>%
rename(
sono_semana = `Quantas horas por noite você dorme DURANTE A SEMANA em média?`,
sono_fds = `Quantas horas por noite você dorme durante NO FIM DE SEMANA em média?`
)
glimpse(dados)
```

O experimento consistem em avaliar as horas de sono de estudantes de graduação e pós-graduação. Para isso foi aplicado um questionário onde o aluno deveria responder quantas horas ele dorne em um dia de semana e em um dia de final de semana. O questionário foi aplicado em duas turmas: uma de graduação (CDD) e outra de pós-graduação (FPCC).


AAs figuras 1 e 2, abaixo, apresenta a distribuição das respostas de cada turma:

```{r}
dados %>% 
    
ggplot(aes(x = sono_semana)) + 
  facet_wrap(~ Curso) + 
  geom_histogram(binwidth =1, boundary = .5) + 
  ggtitle("Figura 1: Horas de sono por dia na semana") +
  geom_rug()
```

A distribuição...... Comentar distribuição?


```{r}
dados %>% 
    ggplot(aes(x = sono_fds)) + 
        facet_wrap(~ Curso) + 
        geom_histogram(binwidth =1, boundary = .5) + 
        ggtitle("Figura 2: Horas de sono por dia no final de semana") +
        geom_rug()
```

A distribuição...... Comentar distribuição?

A partir da amostra coletada pelos questionários, queremos inferir o impacto, no sono dos alunos, do curso que estão realizando (graduação ou pós-graduação). Será que os cursos de formação superior, pela exigência das atividades, têm impacto no sono dos alunos? Por frequentarem um curso de formação mais avançado, os alunos de pós-graduação dormem menos que os de graduação? Esperamos responder estas questões a partir de intervalos de confiança gerados pelo método de bootstrap aplicado à amostra coletada.  

#1. Qual o tamanho do impacto do curso no sono dos alunos de graduação e de pós graduação?


```{r}
dados = dados %>% 
    mutate(impacto = sono_fds - sono_semana) 
    
glimpse(dados)
```

```{r}
calc_media = dados %>% 
group_by(Curso) %>% 
  summarise(
            media_semana = mean(sono_semana),
            media_fds = mean(sono_fds),
            media_impacto = mean(impacto)
            ) 
glimpse(calc_media)

   # g = calc_media %>% filter(Curso == "CDD") %>%  pull(media_impacto)
  #  p = calc_media %>% filter(Curso == "FPCC") %>% pull(media_impacto)
  #  g - p
```

Analisando as médias na amostra coletada, podemos perceber que os alunos de graduação das disciplinas CDD e FPCC têm horas de sono equivalentes.....

```{r}

calc_media = dados 

theta_sonog <- function(d, i) {
    agrupado = d %>% 
        slice(i) %>% 
        group_by(Curso) %>% 
        summarise(media_impacto = mean(impacto))
    g = agrupado %>% filter(Curso == "CDD") %>% pull(media_impacto)
    #p = agrupado %>% filter(Curso == "FPCC") %>% pull(media_impacto)
    #g - p
    g
}

theta_sonog(calc_media, i = 1:NROW(calc_media))
```


```{r}
ci_sonog = boot(data = calc_media,
           statistic = theta_sonog,
           R = 2000) %>%
    tidy(conf.level = .95,
         conf.method = "bca",
         conf.int = TRUE)

ci_sonog
```


```{r}
calc_media = dados 

theta_sonop <- function(d, i) {
    agrupado = d %>% 
        slice(i) %>% 
        group_by(Curso) %>% 
        summarise(media_impacto = mean(impacto))
    #g = agrupado %>% filter(Curso == "CDD") %>% pull(media_impacto)
    p = agrupado %>% filter(Curso == "FPCC") %>% pull(media_impacto)
    #g - p
    p
}

theta_sonop(calc_media, i = 1:NROW(calc_media))
```



```{r}
ci_sonop = boot(data = calc_media,
           statistic = theta_sonop,
           R = 2000) %>%
    tidy(conf.level = .95,
         conf.method = "bca",
         conf.int = TRUE)

ci_sonop
```


#2. Como se compara o impacto dos dois cursos?

```{r}
calc_media = dados 

theta_sono <- function(d, i) {
    agrupado = d %>% 
        slice(i) %>% 
        group_by(Curso) %>% 
        summarise(media_impacto = mean(impacto))
    g = agrupado %>% filter(Curso == "CDD") %>% pull(media_impacto)
    p = agrupado %>% filter(Curso == "FPCC") %>% pull(media_impacto)
    g - p
    
}

theta_sono(calc_media, i = 1:NROW(calc_media))
```


```{r}
ci_sono = boot(data = calc_media,
           statistic = theta_sono,
           R = 2000) %>%
    tidy(conf.level = .95,
         conf.method = "bca",
         conf.int = TRUE)

ci_sono
```

